pt-PT: Categoria do tema do anúncio vintage: Álcool/bebidas espirituosas; Eletrodomésticos; Setor automóvel; Aviação; Beleza/cosméticos; Bebidas; Eletrónica/rádio/TV; Entretenimento/filmes/música; Moda/vestuário; Finanças/seguros; Alimentação; Uso doméstico/limpeza; Indústria/ferramentas; Joias/relógios; Setor farmacêutico/saúde; Política/propaganda; Desporto/ar livre; Tabaco; Viagens/turismo; Outro
fr: Catégorie thématique de la publicité ancienne: Alcool/spiritueux; Électroménager; Automobile; Aviation; Beauté/cosmétiques; Boissons; Électronique/radio/TV; Divertissement/films/musique; Mode/vêtements; Finance/assurance; Alimentation; Maison/nettoyage; Industriel/outils; Bijoux/montres; Produits pharmaceutiques/santé; Politique/propagande; Sports/plein air; Tabac; Voyage/tourisme; Autre
el: Κατηγορία θέματος vintage διαφήμισης: Αλκοόλ/Οινοπνευματώδη; Συσκευές; Αυτοκίνηση; Αεροπορία; Ομορφιά/Καλλυντικά; Ροφήματα; Ηλεκτρονικά/Ραδιόφωνο/Τηλεόραση; Ψυχαγωγία/Ταινίες/Μουσική; Μόδα/Ένδυση; Οικονομικά/Ασφάλειες; Τρόφιμα; Οικιακά είδη/Καθαρισμός; Βιομηχανικά/Εργαλεία; Κοσμήματα/Ρολόγια; Φαρμακευτικά/Υγεία; Πολιτικά/Προπαγάνδα; Αθλητικά/Υπαίθριες δραστηριότητες; Καπνικά; Ταξίδια/Τουρισμός; Άλλο
nb: Emnekategori for eldre reklame: Alkohol/brennevin; Hvitevarer; Bil; Luftfart; Skjønnhet/kosmetikk; Drikkevarer; Elektronikk/radio/TV; Underholdning/film/musikk; Mote/klær; Finans/forsikring; Mat; Husholdning/rengjøring; Industri/verktøy; Smykker/klokker; Apotek/helse; Politikk/propaganda; Sport/friluftsliv; Tobakk; Reise/turisme; Annet
hr-HR: Tematska kategorija vintage oglasa: Alkohol/žestoka pića; Aparati; Automobilizam; Zrakoplovstvo; Ljepota/kozmetika; Pića; Elektronika/radio/TV; Zabava/filmovi/glazba; Moda/odjeća; Financije/osiguranje; Hrana; Kućanstvo/čišćenje; Industrija/alati; Nakit/satovi; Farmacija/zdravlje; Politika/propaganda; Sport/priroda; Duhan; Putovanja/turizam; Ostalo
tr: Vintage reklam konu kategorisi: Alkol/içki; Beyaz eşya; Otomotiv; Havacılık; Güzellik/kozmetik; İçecekler; Elektronik/radyo/TV; Eğlence/film/müzik; Moda/giyim; Finans/sigorta; Gıda; Ev eşyası/temizlik; Endüstriyel/araçlar; Takı/saat; İlaç/sağlık; Siyaset/propaganda; Spor/outdoor; Tütün; Seyahat/turizm; Diğer
lt-LT: Senovinės reklamos tema: Alkoholis / stiprieji gėrimai; Buitinė technika; Automobiliai; Aviacija; Grožis / kosmetika; Gėrimai; Elektronika / radijas / TV; Pramogos / filmai / muzika; Mada / drabužiai; Finansai / draudimas; Maistas; Namų apyvoka / valymas; Pramonė / įrankiai; Papuošalai / laikrodžiai; Farmacija / sveikata; Politika / propaganda; Sportas / laisvalaikis gamtoje; Tabakas; Kelionės / turizmas; Kita
sv: Ämneskategori för vintagereklam: Alkohol/sprit; Vitvaror/hushållsapparater; Fordon; Flyg; Skönhet/kosmetika; Drycker; Elektronik/radio/tv; Underhållning/film/musik; Mode/kläder; Finans/försäkring; Mat; Hushåll/rengöring; Industri/verktyg; Smycken/klockor; Läkemedel/hälsa; Politik/propaganda; Sport/friluftsliv; Tobak; Resor/turism; Övrigt
bg-BG: Тематична категория на винтидж рекламата: Алкохол/Спиртни напитки; Уреди; Автомобили; Авиация; Красота/Козметика; Напитки; Електроника/Радио/ТВ; Развлечения/Филми/Музика; Мода/Дрехи; Финанси/Застраховане; Храна; Домакинство/Почистване; Промишлени стоки/Инструменти; Бижута/Часовници; Фармация/Здраве; Политика/Пропаганда; Спорт/На открито; Тютюневи изделия; Пътуване/Туризъм; Друго
es: Categoría temática de la publicidad vintage: Alcohol/licores; Electrodomésticos; Automotriz; Aviación; Belleza/cosméticos; Bebidas; Electrónica/radio/TV; Entretenimiento/películas/música; Moda/ropa; Finanzas/seguros; Alimentos; Hogar/limpieza; Industrial/herramientas; Joyería/relojes; Farmacéutica/salud; Política/propaganda; Deportes/actividades al aire libre; Tabaco; Viajes/turismo; Otro
da: Emnekategori for vintageannonce: Alkohol/spiritus; Husholdningsapparater; Køretøjer; Luftfart; Skønhed/kosmetik; Drikkevarer; Elektronik/radio/tv; Underholdning/film/musik; Mode/tøj; Finans/forsikring; Mad; Husholdning/rengøring; Industri/værktøj; Smykker/ure; Medicin/sundhed; Politik/propaganda; Sport/friluftsliv; Tobak; Rejser/turisme; Andet
ro-RO: Categoria de subiect a reclamei vintage: Alcool / Băuturi spirtoase; Electrocasnice; Auto; Aviație; Frumusețe / Cosmetice; Băuturi; Electronice / Radio / TV; Divertisment / Filme / Muzică; Modă / Îmbrăcăminte; Financiar / Asigurări; Alimente; Menaj / Curățenie; Industrial / Unelte; Bijuterii / Ceasuri; Farmaceutice / Sănătate; Politică / Propagandă; Sport / Activități în aer liber; Tutun; Călătorii / Turism; Altele
zh-CN: 怀旧广告主题类别: 酒类/烈酒; 电器; 汽车; 航空; 美容/化妆品; 饮料; 电子/广播/电视; 娱乐/电影/音乐; 时尚/服装; 金融/保险; 食品; 家居/清洁; 工业/工具; 珠宝/钟表; 制药/健康; 政治/宣传; 运动/户外; 烟草; 旅行/旅游; 其他
it: Categoria del soggetto della pubblicità d'epoca: Alcolici/superalcolici; Elettrodomestici; Settore automobilistico; Aviazione; Bellezza/cosmetici; Bevande; Elettronica/Radio/TV; Intrattenimento/Film/Musica; Moda/Abbigliamento; Finanza/Assicurazioni; Cibo; Casa/Pulizia; Industria/Strumenti; Gioielli/Orologi; Farmaceutica/Salute; Politica/Propaganda; Sport/Outdoor; Tabacco; Viaggi/Turismo; Altro
th: โฆษณาวินเทจยังคงอยู่ในหมวดหมู่บังคับ: แอลกอฮอล์/สุรา; เครื่องใช้ไฟฟ้า; ยานยนต์; การบิน; ความงาม/เครื่องสำอาง; เครื่องดื่ม; อิเล็กทรอนิกส์/วิทยุ/โทรทัศน์; ความบันเทิง/ภาพยนตร์/ดนตรี; แฟชั่น/เครื่องแต่งกาย; การเงิน/ประกันภัย; อาหาร; ของใช้ในบ้าน/การทำความสะอาด; อุตสาหกรรม/เครื่องมือ; เครื่องประดับ/นาฬิกา; เวชภัณฑ์/สุขภาพ; การเมือง/โฆษณาชวนเชื่อ; กีฬา/กิจกรรมกลางแจ้ง; ยาสูบ; การเดินทาง/การท่องเที่ยว; อื่นๆ
zh-TW: 復古廣告主題類別: 酒精/烈酒; 家電; 汽車; 航空; 美容/化妝品; 飲料; 電子產品/廣播/電視; 娛樂/電影/音樂; 時尚/服裝; 金融/保險; 食品; 家庭/清潔用品; 工業/工具; 珠寶/手錶; 藥品/健康; 政治/宣傳; 運動/戶外活動; 菸草; 旅行/觀光; 其他
vi: Danh mục chủ đề quảng cáo cổ điển: Rượu/Rượu mạnh; Thiết bị gia dụng; Ô tô; Hàng không; Làm đẹp/Mỹ phẩm; Đồ uống; Đồ điện tử/Đài phát thanh/TV; Giải trí/Phim ảnh/Âm nhạc; Thời trang/Quần áo; Tài chính/Bảo hiểm; Thực phẩm; Gia dụng/Dọn dẹp; Công nghiệp/Công cụ; Trang sức/Đồng hồ; Dược phẩm/Sức khỏe; Chính trị/Tuyên truyền; Thể thao/Ngoài trời; Thuốc lá; Du lịch; Khác
ru: Категория предмета винтажной рекламы: Алкоголь/Спиртные напитки; Бытовая техника; Автомобили; Авиация; Красота/Косметика; Напитки; Электроника/Радио/ТВ; Развлечения/Кино/Музыка; Мода/Одежда; Финансы/Страхование; Еда; Товары для дома/Уборка; Промышленность/Инструменты; Ювелирные изделия/Часы; Фармацевтика/Здоровье; Политика/Пропаганда; Спорт/Активный отдых; Табак; Путешествия/Туризм; Другое
fi: Vintage-mainosten aiheluokka: Alkoholi/väkevät; Kodinkoneet; Autoala; Ilmailu; Kauneus/kosmetiikka; Juomat; Elektroniikka/radio/tv; Viihde/elokuvat/musiikki; Muoti/vaatteet; Rahoitus/vakuutus; Ruoka; Kotitalous/siivous; Teollisuus/työkalut; Korut/kellot; Lääkkeet/terveys; Politiikka/propaganda; Urheilu/ulkoilu; Tupakka; Matkailu/turismi; Muu
sk-SK: Kategória predmetu vintage reklamy: Alkohol/liehoviny; Spotrebiče; Automobily; Letectvo; Krása/kozmetika; Nápoje; Elektronika/rádio/TV; Zábava/filmy/hudba; Móda/oblečenie; Financie/poistenie; Jedlo; Domácnosť/čistenie; Priemysel/náradie; Šperky/hodinky; Farmácia/zdravie; Politika/propaganda; Šport/outdoor; Tabak; Cestovanie/cestovný ruch; Iné
ja: ヴィンテージ広告対象カテゴリ: アルコール / スピリッツ; 家電; 自動車; 航空機; 美容 / 化粧品; 飲料; 電化製品 / ラジオ / テレビ; エンターテインメント / 映画 / 音楽; ファッション / 衣料品; 金融 / 保険; 食品; 日用品 / 掃除; 産業用 / 工具; ジュエリー / 時計; 医薬品 / 健康; 政治 / プロパガンダ; スポーツ / アウトドア; たばこ; 旅行 / 観光; その他
pt-BR: Anúncio vintage categoria de tema: Álcool/Destilados; Eletrodomésticos; Automotivo; Aviação; Beleza/Cosméticos; Bebidas; Eletrônicos/Rádio/TV; Entretenimento/Filmes/Música; Moda/Vestuário; Finanças/Seguros; Alimentos; Produtos domésticos/Limpeza; Industrial/Ferramentas; Joias/Relógios; Farmacêuticos/Saúde; Política/Propaganda; Esportes/Ar livre; Tabaco; Viagem/Turismo; Outro
pl: Kategoria tematu reklamy vintage: Alkohol / napoje spirytusowe; Urządzenia AGD; Motoryzacja; Lotnictwo; Uroda/Kosmetyki; Napoje; Elektronika/Radio/TV; Rozrywka/Filmy/Muzyka; Moda/Odzież; Finanse/Ubezpieczenia; Żywność; Gospodarstwo domowe/Środki czystości; Przemysł/Narzędzia; Biżuteria/Zegarki; Farmacja/Zdrowie; Polityka/Propaganda; Sport/Outdoor; Wyroby tytoniowe; Podróże/Turystyka; Inne
de: Motivkategorie der Vintage-Werbung: Alkohol/Spirituosen; Haushaltsgeräte; Automobil; Luftfahrt; Schönheit/Kosmetik; Getränke; Elektronik/Radio/TV; Unterhaltung/Filme/Musik; Mode/Kleidung; Finanzen/Versicherungen; Lebensmittel; Haushalt/Reinigung; Industrie/Werkzeuge; Schmuck/Uhren; Pharma/Gesundheit; Politik/Propaganda; Sport/Outdoor; Tabak; Reisen/Tourismus; Sonstiges
ko: 빈티지 광고 주제 범주: 주류/증류주; 가전제품; 자동차; 항공; 뷰티/화장품; 음료; 전자제품/라디오/TV; 엔터테인먼트/영화/음악; 패션/의류; 금융/보험; 식품; 가정/청소용품; 산업용/공구; 보석/시계; 제약/건강; 정치/프로파간다; 스포츠/아웃도어; 담배; 여행/관광; 기타
nl: Vintage advertentie onderwerpcategorie: Alcohol/sterke drank; Apparaten; Automotive; Luchtvaart; Schoonheid/cosmetica; Dranken; Elektronica/radio/tv; Entertainment/films/muziek; Mode/kleding; Financieel/verzekeringen; Eten; Huishouden/schoonmaak; Industrieel/gereedschap; Sieraden/horloges; Farmaceutisch/gezondheid; Politiek/propaganda; Sport/outdoor; Tabak; Reizen/toerisme; Overige
cs: Kategorie předmětu retro reklamy: Alkohol/lihoviny; Spotřebiče; Automobily; Letectví; Krása/kosmetika; Nápoje; Elektronika/rádio/televize; Zábava/filmy/hudba; Móda/oblečení; Finance/pojištění; Jídlo; Domácnost/úklid; Průmysl/nářadí; Šperky/hodinky; Léčiva/zdraví; Politika/propaganda; Sport/příroda; Tabák; Cestování/turistika; Jiné
sl-SI: Kategorija tematike starinskega oglasa: Alkohol/Žgane pijače; Gospodinjski aparati; Avtomobilizem; Letalstvo; Lepota/Kozmetika; Pijače; Elektronika/Radio/TV; Zabava/Filmi/Glasba; Moda/Oblačila; Finance/Zavarovanje; Hrana; Gospodinjstvo/Čiščenje; Industrija/Orodja; Nakit/Ure; Farmacija/Zdravje; Politika/Propaganda; Šport/Na prostem; Tobačni izdelki; Potovanja/Turizem; Drugo
en: Vintage advertisement subject category: Alcohol/Spirits; Appliances; Automotive; Aviation; Beauty/Cosmetics; Beverages; Electronics/Radio/TV; Entertainment/Movies/Music; Fashion/Clothing; Financial/Insurance; Food; Household/Cleaning; Industrial/Tools; Jewelry/Watches; Pharmaceutical/Health; Political/Propaganda; Sports/Outdoors; Tobacco; Travel/Tourism; Other
hu: Vintage reklámok tárgykategóriája: Alkohol/Röviditalok; Háztartási gépek; Autóipar; Repülés; Szépségápolás/Kozmetika; Italok; Elektronika/Rádió/TV; Szórakozás/Filmek/Zene; Divat/Ruházat; Pénzügy/Biztosítás; Élelmiszer; Háztartás/Tisztítás; Ipari/Szerszámok; Ékszer/Órák; Gyógyszer/Egészség; Politika/Propaganda; Sport/Szabadtér; Dohány; Utazás/Turizmus; Egyéb